最高法院刑事判決　　　　　　　　　 111年度台上字第4285號
上　訴　人　邱怡嘉




選任辯護人　洪家駿律師
上列上訴人因加重詐欺案件，不服臺灣高等法院中華民國111年6
月21日第二審判決（111年度原上訴字第42 號，起訴案號：臺灣
新竹地方檢察署110年度偵字第9444 號），提起上訴，本院判決
如下：
    主  文
上訴駁回。
    理  由
一、按刑事訴訟法第377 條規定，上訴於第三審法院，非以判決
    違背法令為理由，不得為之。是提起第三審上訴，應以原判
    決違背法令為理由，係屬法定要件。如果上訴理由書狀並未
    依據卷內訴訟資料，具體指摘原判決不適用何種法則或如何
    適用不當，或所指摘原判決違法情事，顯與法律規定得為第
    三審上訴理由之違法情形，不相適合時，均應認其上訴為違
    背法律上之程式，予以駁回。
二、本件原判決撤銷第一審對於上訴人邱怡嘉科刑之判決，改判
    依想像競合犯，從一重論處上訴人犯三人以上共同冒用公務
    員名義詐欺取財罪刑，已載敘其調查證據之結果及憑以認定
    犯罪事實之心證理由。又緩刑之宣告，除應具備一定條件外
    ，並須有可認為以暫不執行刑罰為適當之情形，始得為之，
    屬法院裁判時得依職權裁量之事項，當事人不得以原審未諭
    知緩刑指為違背法令。刑法第74條第1 項所定「受有期徒刑
    以上刑之宣告」，係指判決前已經受有期徒刑以上刑之宣告
    確定，至於前之宣告刑已否執行，及被告本案犯罪時間係在
    他案之前或後，均非所問，故前受有期徒刑之宣告雖經同時
    諭知緩刑，苟無同法第76條其刑之宣告失其效力之情形，仍
    不得於後案諭知緩刑。而被告與被害人和解與否，僅係量刑
    考量因素之一，原判決就此部分，已列為量刑有利之審酌因
    素，就何以未為緩刑之宣告，亦依卷證，說明本不符合緩刑
    要件等情，兼衡所犯情狀，未為緩刑之宣告，並不違法。上
    訴意旨猶執已積極補償被害人，並獲諒解同意給予緩刑宣告
    ，持續捐獻及參與公益活動，現從事正當工作，已改過自新
    ，應以暫不執行為適當等語，單純就原審前述裁量權之適法
    行使，任意指摘，自非適法之第三審上訴理由。其上訴違背
    法律上之程式，應予駁回。又本院為法律審，本件既從程序
    上駁回上訴人之上訴，其以前揭情詞及檢附他案匯款紀錄、
    財團法人桃園市私立康福智能發展中心感謝狀、捐款收據、
    活動照片、通訊軟體對話截圖及打卡紀錄等資料，請求本院
    斟酌，自均無從審酌，附此敘明。
據上論結，應依刑事訴訟法第395條前段，判決如主文。
中    華    民    國   111    年    9     月    14    日
                  刑事第七庭審判長法  官  段  景  榕  
                                  法  官  沈  揚  仁  
                                  法  官  宋  松  璟  
                                  法  官  黃  斯  偉  
                                  法  官  汪  梅  芬  
本件正本證明與原本無異
                                  書記官
中    華    民    國   111    年    9     月    15    日